臺灣苗栗地方法院刑事判決
110年度原易緝字第1號
公  訴  人  臺灣苗栗地方檢察署檢察官
被      告  范生良




指定辯護人  本院公設辯護人蔡文亮
上列被告因竊盜案件，經檢察官提起公訴（107 年度偵字第3110
號），被告於準備程序中就被訴事實為有罪之陳述，經本院裁定
改依簡式審判程序審理，判決如下：
    主  文
范生良共同犯侵入住宅竊盜罪，處有期徒刑陸月，如易科罰金，
以新臺幣壹仟元折算壹日。未扣案之犯罪所得新臺幣陸仟元沒收
，於全部或一部不能沒收或不宜執行沒收時，追徵其價額。
    犯罪事實及理由
一、本件犯罪事實、證據及應適用之法條，除犯罪事實補充「黃
    冠儒所涉侵入住宅竊盜罪部分，由本院另行判決」、第7行
    至8 行關於「並將竊得之檜木圓桌變賣所得新臺幣（下同) 
    6000元，朋分花用殆盡」，應更正為「黃冠儒先以新臺幣（
    下同) 6000元給予范生良作為報酬，並將該檜木圓桌取走」
    ；證據部分增列「被告范生良於本院準備程序及審理時之自
    白、車輛詳細資料報表、臺灣高等法院被告前案紀錄表各１
    份」外，其餘均引用檢察官起訴書之記載（如附件）。
二、論罪科刑：
  ㈠按行為後法律有變更者，適用行為時之法律。但行為後之法
    律有利於行為人者，適用最有利於行為人之法律，刑法第2
    條第1 項定有明文。經查，被告行為後，刑法第321 條業於
    108 年5 月29日修正公布，並於同年5 月31日生效施行，而
    修正前刑法第321 條第1 項規定：「犯竊盜罪而有下列情形
    之一者，處6 月以上、5 年以下有期徒刑，得併科新臺幣10
    萬元以下罰金：一、侵入住宅或有人居住之建築物、船艦或
    隱匿其內而犯之者。二、毀越門扇、牆垣或其他安全設備而
    犯之者。三、攜帶兇器而犯之者。四、結夥三人以上而犯之
    者。五、乘火災、水災或其他災害之際而犯之者。六、在車
    站、埠頭、航空站或其他供水、陸、空公眾運輸之舟、車、
    航空機內而犯之者」，修正後則規定：「犯前條第1 項、第
    2 項之罪而有下列情形之一者，處6 月以上、5 年以下有期
    徒刑，得併科50萬元以下罰金：一、侵入住宅或有人居住之
    建築物、船艦或隱匿其內而犯之。二、毀越門窗、牆垣或其
    他安全設備而犯之。三、攜帶兇器而犯之。四、結夥三人以
    上而犯之。五、乘火災、水災或其他災害之際而犯之。六、
    在車站、埠頭、航空站或其他供水、陸、空公眾運輸之舟、
    車、航空機內而犯之」。經比較新舊法結果，修正後之罰金
    刑由新臺幣10萬元提高為50萬元，對被告較為不利，自應適
    用被告行為時法即修正前刑法第321 條第1 項規定，先予敘
    明。
  ㈡核被告所為，係犯修正前刑法第321 條第1 項第1 款之侵入
    住宅竊盜罪。又被告與同案被告黃冠儒就附件所載侵入住宅
    竊盜部分，有犯意聯絡及行為分擔，為共同正犯。
  ㈢爰以行為人之責任為基礎，審酌被告正值壯年，不思以正當
    方法謀取生活上所需，竟以附件所載方式與共犯共同竊取被
    害人財物，對被害人之財產安全造成危害損人以利己，不勞
    而獲之心態甚不可取；兼衡被告於犯後尚能坦承犯行，非無
    悔意，又考量其等犯罪之動機、目的、手段、參與情節、竊
    得財物之價值與現況，迄今尚未與被害人達成和解或賠償，
    暨其於審理時自陳之智識程度、家庭生活經濟狀況（見本院
    原易緝卷第52頁）等一切情狀，量處如主文所示之刑，並諭
    知易科罰金之折算標準。
三、沒收部分
    按「犯罪所得，屬於犯罪行為人者，沒收之。但有特別規定
    者，依其規定。」、「前二項之沒收，於全部或一部不能沒
    收或不宜執行沒收時，追徵其價額。」，刑法第38條之1 第
    1 項、第3 項分別定有明文。查被告所為本件竊盜犯行，其
    與同案被告黃冠儒實際犯罪所得為上揭檜木圓桌1 張，未扣
    案，亦未合法發還被害人，同案被告黃冠儒於警詢、偵訊時
    、本院準備程序時均稱竊盜後，檜木圓桌1 張由我取得，我
    有給范生良6 千元等語（偵卷第35頁、第102 頁、本院107
    原易28卷一第289頁），故同案被告黃冠儒就本件犯罪所得
    即檜木圓桌1 張，業經本院以107年度原易字第28號判決諭
    知沒收，有該案判決附卷可稽，則被告所得即為其竊取檜木
    圓桌1 張所得之報酬6000元，應依刑法第38條之1 第1 項前
    段規定宣告沒收，且因未扣案，應復依刑法第38條之1 第3 
    項規定，併諭知於全部或一部不能沒收或不宜執行沒收時，
    追徵其價額。至被告雖於本院中稱其僅取得1500元之債務免
    除之利益，惟其前於警詢原稱係取得同案被告黃冠儒交付之
    現金4000元及1500元之債務免除之利益，前後所述不一，應
    非可採，自以上開同案被告黃冠儒所述認定之。
據上論斷，應依刑事訴訟法第273 條之1 第1 項、第299 條第1
項前段，第310 條之2 、第454 條第2 項，修正前刑法第321 條
第1 項第1 款，刑法第2 條第1 項前段、第28條、第38條之1 第
1 項、第3項，判決如主文。
本案經檢察官黃棋安提起公訴，檢察官彭郁清到庭執行職務。
中　　華　　民　　國　　110 　年　　11　　月　　16　　日
                  刑事第三庭    法　官　王瀅婷
以上正本證明與原本無異。　　　　　　　　　　　　　　　　
如不服本判決應於收受判決後20日內向本院提出上訴書狀，並應
敘述具體理由。其未敘述上訴理由者，應於上訴期間屆滿後20日
內向本院補提理由書（均須按他造當事人之人數附繕本）「切勿
逕送上級法院」。告訴人或被害人如對本判決不服者，應具備理
由請求檢察官上訴，其上訴期間之計算係以檢察官收受判決正本
之日期為準。　
                                書記官  陳玉芳　　　　
中　　華　　民　　國　　110 　年　　11　　月　　16　　日
附錄本判決論罪法條全文：
(修正前)中華民國刑法第321 條第1 項
犯竊盜罪而有下列情形之一者，處6 月以上、5 年以下有期徒刑
，得併科新臺幣10萬元以下罰金：
一、侵入住宅或有人居住之建築物、船艦或隱匿其內而犯之者。
二、毀越門扇、牆垣或其他安全設備而犯之者。
三、攜帶兇器而犯之者。
四、結夥三人以上而犯之者。
五、乘火災、水災或其他災害之際而犯之者。
六、在車站、埠頭、航空站或其他供水、陸、空公眾運輸之舟、
    車、航空機內而犯之者。
前項之未遂犯罰之。

附件：
臺灣苗栗地方檢察署檢察官起訴書　
                                     107年度偵字第3110號
　　被　　　告　黃冠儒　男　26歲（民國00年0月00日生）
　　　　　　　　　　　　住苗栗縣○○市○○里0鄰○○街00
　　　　　　　　　　　　　巷0號
　　　　　　　　　　　　國民身分證統一編號：Z000000000號
　　　　　　　　范生良　男　44歲（民國00年0月00日生）
　　　　　　　　　　　　住臺中市○○區○○里00鄰○○路00
　　　　　　　　　　　　　0號11樓
　　　　　　　　　　　　居苗栗縣○○市○○里○○路000號
　　　　　　　　　　　　國民身分證統一編號：Z000000000號
上列被告等因竊盜案件，已經偵查終結，認為應提起公訴，茲敘
述犯罪事實及證據並所犯法條如下：
　　　　犯罪事實
一、黃冠儒及范生良均意圖為自己不法之所有，基於共同竊盜之
    犯意聯絡，於民國106年7月31日上午10時26分許，由黃冠儒
    駕駛車號0000-00號自小客車搭載范生良，前往鍾運秀苗栗
    縣○○市○○里00鄰○○路000號住處，趁大門未上鎖無人之際，
    由范生良下車侵入屋內（侵入住宅部分未據告訴），以徒手
    搬運方式，竊取鍾運秀所有之檜木圓桌1張(價值新臺幣20,0
    00元)，得手後載運逃逸，並將竊得之檜木圓桌變賣所得新
    臺幣（下同）6,000元，朋分花用殆盡；案經鍾運秀發現遭
    竊報警，警方據以偵辦循線查獲上情。
二、案經苗栗縣警察局頭份分局報告偵辦。
　　　　證據並所犯法條
一、證據：
（一）被告黃冠儒警、偵訊供述：均承認有餘上開時地，駕駛車
      號0000-00號自小客車搭載被告范生良前往被害人鍾運秀
      上開住處，由范生良下車進入屋內竊取檜木圓桌1張，交
      由伊銷贓，伊銷贓後拿6000元給范生良之事實。
（二）范生良警詢供述：上開犯罪事實全部。
（三）被害人鍾運秀警詢證述：住處內檜木圓桌1張遭竊之事實
      。
（四）監錄翻拍相片8張：被告黃冠儒駕駛車號0000-00號自小客
      車搭載被告范生良到被害人住處前，由被告范生良下車行
      竊之事實。
二、核被告2人所為，均係犯刑法第321條第1項第1款之侵入住宅
    加重竊盜罪嫌。被告2人有犯意聯絡及行為分擔，為共同正
    犯。犯罪所得6000元，請依法宣告沒收。
三、依刑事訴訟法第251條第1項提起公訴。
　　此　致
臺灣苗栗地方法院
中　　華　　民　　國　 107　　年　　10　　月　  11  　日
　　　　　　　　　     檢　察　官　   黃棋安
本件正本證明與原本無異
中　　華　　民　　國　 107　　年　　10　　月　  26  　日
　　　　　　　　　　　 書  記　官　   鄭光棋